臺灣高等法院高雄分院刑事裁定　　93年度抗字第222 號
抗　告　人　甲○○
上列抗告人因聲請沒入保證金案件，不服臺灣屏東地方法院中華
民國93年11月10日裁定（93年度聲字第831 號），提起抗告，本
院裁定如下：
    主  文
原裁定撤銷。
聲請駁回。
    理  由
一、本件抗告意旨略以：抗告人即具保人甲○○從未收到傳喚通
    知，亦未受管區員警知會應攜同受刑人鄭智成到檢察署執行
    ，且受刑人早於民國93年7 月19日受政府徵召入伍，在成功
    嶺受訓，於同年8 月20日分發至高雄縣政府服役，嗣於93年
    11月25日為鳳山派出所員警查獲，絕無行跡不明及逃匿，原
    審法院未查明真相，而沒入保證金，不無可議之處等語。
二、原審裁定以：受刑人前經臺灣屏東地方法院檢察署 (以下簡
    稱屏東地檢署)檢 察官訊問後認已無羈押必要，於88年12月
    1 日指定保證金額新臺幣 (下同)5 萬 元，由具保人繳納現
    金後，將受刑人釋放，此有收受刑事保證金通知書在卷可憑
    。次查，受刑人經檢察官合法傳喚通知，命受刑人應到署執
    行，惟受刑人迄未到署；又檢察官再通知具保人於93年9 月
    30 日 前帶同受刑人到署，然受刑人迄仍未到署，此有執行
    通知書、回證等件附卷可稽。準此，可見受刑人並未居住於
    其住所地（即原送達住址），且未陳報，足見受刑人現已行
    蹤不明，堪認受刑人已逃匿等語。
三、按具保之被告逃匿者，應命具保人繳納指定之保證金額，並
    沒入之。不繳納者，強制執行。保證金已繳納者，沒入之。
    前項規定，於檢察官依刑事訴訟法第93條第3 項但書及第22
    8 條第4 項命具保者準用之。同法第118 條第1 項、第2 項
    定有明文。
四、經查：(一)本件聲請人即屏東地檢署檢察官雖曾於93年4 月27
    日行文囑託臺灣高雄地方法院檢察署代執行受刑人搶奪案刑
    罰，並經臺灣高雄地方法院檢察署於93年6 月4 日函復：「
    無法代執行」等語，聲請人旋於同年6 月11日通知抗告人帶
    同受刑人到屏東地檢署報到，然該通知書之送達證書並未附
    於卷內，聲請人乃於同年7 月23日再通知抗告人帶同受刑人
    到署報到，否則沒入保證金，該通知書嗣於93年7 月29日經
    寄存於高雄市政府警察局小港分局漢民派出所，因抗告人仍
    未帶同受刑人報到，聲請人復於同年9 月6 日再行通知，然
    因抗告人已遷移不明，故為郵局退回，此業據本院依職權調
    閱屏東地檢署93年度執字第707 號執行卷宗詳核屬實，核與
    同署93年度執聲沒字第63號執行卷宗檢附之相關資料相符，
    從而本件抗告人雖經聲請人3 次發函通知帶同受刑人到署執
    行，然僅有93年7 月23日之函文有合法送達聲請人，且依刑
    事訴訟法第62條準用民事訴訟法第138 條第2 項之規定，該
    次通知效力自寄存之日起，經10日（即93年8 月7 日）發生
    效力，是抗告人係於93年8 月7 日始合法收受聲請人寄達之
    通知書一節堪以認定。(二)受刑人係於93年7 月19日已入伍服
    役（役別：替代現役），此有高雄市政府兵役處93年12月29
    日高市兵役一字第0930021034號函附卷可稽。綜上，抗告人
    於93年8 月7 日受合法通知時，受刑人已入伍服役，抗告人
    實無從帶同受刑人報到執行，原審於裁定沒入保證金時受刑
    人既已入伍服役而無逃匿之事實，是原審法院認定受刑人已
    逃匿，而依前揭規定，將抗告人繳交之保證金沒入，尚有違
    誤，原裁定應予撤銷，另為主文第二項之諭知。
三、據上論斷，應依刑事訴訟法第413條，裁定如主文。
中　　華　　民　　國　　94　　年　　1 　　月　　14　　日
                  刑事第八庭      審判長法官  惠光霞
                                        法官  趙文淵
                                        法官  李淑惠
以上正本證明與原本無異。
不得再抗告。
中　　華　　民　　國　　94　　年　　1 　　月　　14　　日
　　　　　　　　　　　　　　　　　  　書記官  邱麗莉
